【裁判字號】    95,交聲,636
【裁判日期】    950721
【裁判案由】    違反道路交通管理處罰條例聲明異議
【裁判全文】
臺灣臺北地方法院交通事件裁定         95年度交聲字第636號
原處分機關  臺北市交通事件裁決所
異  議  人
即受處分人  甲○○
上列受處分人因違反道路交通管理處罰條例案件，對於台北市交
通事件裁決所中華民國95年6月29日所為之處分（原處分：北市
裁二字第裁22-1AA653492號），聲明異議，本院裁定如下：
    主  文
異議駁回。
    理  由
一、按人行道不得臨時停車，道路交通安全規則第111條第1款定
    有明文，而依道路交通管理處罰條例第3條第3款規定，人行
    道乃指為專供行人通行之騎樓、走廊及劃設供行人行走之地
    面道路與人行天橋及人行地下道，故汽車駕駛人在上揭禁止
    臨時停車之人行道停車，按道路交通管理處罰條例第56條第
    1 項第1款違反在禁止臨時停車處所停車之規定，應處以600
    元以上1,200元以下之罰鍰。
二、本件異議人即受處分人甲○○於民國95年4月29日晚間11時
    45分許，將其所駕駛車號6D－900號營業小客車，停放在臺
    北市○○○路○段88巷人行道上，經臺北市政府警察局中山
    分局警員黃建民當場以拍照方式採證，並以受處分人有違反
    道路交通管理處罰條例第56條第1項第1款在禁止臨時停車處
    所停車之行為掣單舉發，嗣受處分人於舉發通知單上所載應
    到案日期前向原處分機關提出申訴，經原處分機關請舉發單
    位調查結果，仍認處分人確有違規停車之行為，原處分機關
    乃依道路交通管理處罰條例第56條第1項第1款規定於95年6
    月29日裁處異議人罰鍰900元。
三、受處分人聲明異議意旨固不否認有於前述時地在為員警所採
    證地點停車之事實，惟矢口否認有任何違反道路交通管理處
    罰條例之行為，辯稱：該車停放位置是在庭院圍牆內，而當
    時施工期間，並未繪製紅線禁止停車，隔旁亦有停放車輛未
    被取締，且該車停放處所並未影響交通順暢，毫無影響人車
    便利之處云云
四、經查：
  (一)按道路交通管理處罰條例第3條第3款規定，人行道乃指為專
    供行人通行之騎樓、走廊及劃設供行人行走之地面道路與人
    行天橋及人行地下道，審視本件警方採證照片，受處分人停
    放處所應係劃設供行人行走之地面道路，此觀照片上受處分
    人停放處所設有地磚，且高度略高於臨旁道路地面至明，受
    處分人空言辯稱：車輛停放處所並非人行道云云，容有誤會
    。至照片所示受處分人車輛鄰車係停放人行道旁路面，並非
    違規停放人行道上，該路段復未繪製紅線或係其他法定禁止
    停車處所，自可停放車輛，顯非受處分人違規停放人行道所
    可比擬。
  (二)受處分人所有之營業小客車於在前開時地違規停車之事實，
    有卷附舉發照片2幀在卷可稽，本件舉發單位依法舉發並無
    違誤。況依照片所示，受處分人汽車停放該處，勢將影響行
    人往來通行安全，受處分人僅為貪圖一己方便，任意停放車
    輛於人行道上，妨害他人通行，所辯尤無可採。準此，本件
    事證明確，受處分人之違規行為，洵堪認定。
五、綜上所述，受處分人確有在前揭時地將其駕駛前開車號營業
    小客車停放在禁止臨時停車之人行道之違規停車行為，從而
    原處分機關依前揭道路交通管理處罰條例第56條第1項第1款
    、違反道路交通管理事件統一裁罰基準表規定裁處受處分人
    罰鍰900元，核無違誤，本件受處分人之異議為無理由，自
    應將其異議駁回。
據上論斷，應依道路交通案件處理辦法第19條，裁定如主文。
中    華    民    國    95    年    7     月    21    日
                              交通法庭法  官  胡宏文
以上正本證明與原本無異
如不服本裁定應於送達後5日內向本院提出抗告狀
                                      書記官  劉穗筠
中    華    民    國    95    年    7    月     25    日


司法院資訊處製作；財團法人民間司法改革基金會備份。
